【裁判字號】    99,交聲,956
【裁判日期】    990730
【裁判案由】    聲明異議
【裁判全文】
臺灣臺南地方法院交通事件裁定         99年度交聲字第956號
移送機關    交通部公路總局嘉義區監理所臺南監理站
異議人即
受處分人    甲○○
上列異議人即受處分人因違反道路交通管理處罰條例案件，對於
交通部公路總局嘉義區監理所臺南監理站民國99年7月13日所為
之裁決處分（處分案號：嘉監南字第裁74-S00000000號）聲明異
議，本院裁定如下：
    主    文
異議駁回。
    理    由
一、原處分意旨略以：異議人即受處分人甲○○（下稱異議人）
    駕駛車牌號碼UOU-599號輕型機車，於民國99年6月11日17時
    23分許，行經臺南市○○路與長榮路交岔路口時，因未戴安
    全帽，經臺南市警察局交通隊警員攔停製單舉發，嗣經移送
    機關即交通部公路總局嘉義區監理所臺南監理站（下稱原處
    分機關）以其違規事證明確，依道路交通管理處罰條例第31
    條第6項及違反道路交通管理事件統一裁罰基準表之規定，
    裁處異議人罰鍰新臺幣（下同）500元等語。
二、本件異議意旨略以：異議人係80歲老人，騎機車是為方便而
    慢慢騎，異議人有帶安全帽，但因當時高血壓戴安全帽有時
    會頭痛，警察竟不顧異議人之請求，仍為舉發，又舉發單上
    註明：有安全帽，為此聲明異議，請求撤銷原處分等語。
三、按機器腳踏車駕駛人或附載座人未依規定戴安全帽者，處駕
    駛人500元罰鍰，道路交通管理處罰條例第31條第6項定有明
    文。
四、經查：
  (一)異議人於前開時、地騎乘車牌號碼UOU-599號輕型機車，有
    未戴安全帽之違規行為，經臺南市警察局交通隊警員攔停製
    單舉發，嗣經原處分機關以異議人之違規行為事證明確，對
    異議人裁處如前所述之裁罰等情，有臺南市警察局99年6月1
    1日南市警交字第S00000000號舉發違反道路交通管理事件通
    知單及原處分機關99年7月13日嘉監南字第裁74-S00000000
    號裁決書各1份附卷可稽。
  (二)異議人雖辯稱其有帶安全帽，且舉發單註明：有安全帽等語
    ，經核舉發單上之記載乃係當事人將帽子置於手把等語，而
    道路交通管理處罰條例第31條第6項係處罰未「戴」安全帽
    之機車駕駛人，因此，即使異議人有「帶」安全帽，然未戴
    於頭上，而將之置於機車某處，亦屬違反道路交通管理處罰
    條例上開條項規定之行為，是異議人有未戴安全帽之違規行
    為，堪可認定。
  (三)又異議人復辯稱其係有高血壓戴安全帽有時會頭痛等語，異
    議人就其所述並未提出醫師之診斷證明為證，其所述已難採
    憑，況駕駛機車須戴安全帽為法律所明定，而上開法律乃係
    為保護駕駛人之頭部安全，因此，駕駛人如要騎乘機車即須
    戴安全帽，若異議人因個人身體疾病之關係致無法戴安全帽
    ，則異議人仍非不可選擇其他交通工具，是異議人上開辯詞
    ，要難資為免罰之正當事由。
  (四)依上所述，原處分機關以異議人違反道路交通管理處罰條例
    第31條第6項及違反道路交通管理事件統一裁罰基準表之規
    定，裁處異議人罰鍰500元，核無不當，本件異議人之異議
    為無理由，應予駁回。
五、據上論結，應依道路交通管理處罰條例第87條第2項、道路
    交通案件處理辦法第19條，裁定如主文。
中    華    民    國    99    年    7     月    30    日
                      交通法庭  法  官  張家瑛
以上正本證明與原本無異。
如不服本裁定，應於收受送達後5日內向本院提出抗告狀。（應
附繕本）
                                書記官  李淑惠
中    華    民    國    99    年    8     月    2     日

司法院資訊處製作；財團法人民間司法改革基金會備份。
